臺灣臺中地方法院刑事判決
110年度訴字第1664號
公  訴  人   臺灣臺中地方檢察署檢察官
被      告   李尚隆



選任辯護人  黃慧仙律師
上列被告因違反槍砲彈藥刀械管制條例案件，經檢察官提起公訴
（110年度偵字第13183號、第13634號），本院判決如下：
    主    文
李尚隆犯非法持有刀械罪，處有期徒刑肆月，如易科罰金，以新
臺幣壹仟元折算壹日；扣案如附表編號1至2所示之物均沒收。又
犯非法持有非制式手槍罪，處有期徒刑伍年拾月，併科罰金新臺
幣壹拾萬元，罰金如易服勞役，以新臺幣壹仟元折算壹日；扣案
如附表編號3所示之物沒收。
    犯罪事實
一、李尚隆明知非農用掃刀、手指虎及具有殺傷力之非制式手槍
    、子彈，為槍砲彈藥刀械管制條例所規定之管制物品，非經
    中央主管機關許可，不得無故持有，竟先後為下列行為：
　㈠李尚隆基於非法持有刀械之犯意，於民國109年6月間某日，
    在蝦皮購物網站上向真實姓名年籍不詳之賣家購得如附表編
    號1、2所示之非農用掃刀1把、手指虎1個，而自斯時起非法
    持有之。
　㈡李尚隆基於非法持有具殺傷力之非制式手槍、子彈之犯意，
    於110年3、4月間某日，在新北市蘆洲區某鐵皮工廠內，取
    得由「范哲維」所交付具殺傷力之如附表編號3所示非制式
    手槍1枝（槍枝管制編號：0000000000號）及子彈1顆，而自
    斯時起非法持有之。　　
二、嗣於110年4月12日凌晨3時許，李尚隆駕駛車牌號碼000-000
    0號自用小客車搭載不知情之柯凱馨，行經臺中市后里區后
    科路3段919巷口時，自上開車輛駕駛座下方置物箱取出上開
    非制式手槍把玩，槍枝卻不慎走火擊發上開子彈1顆，因而
    傷及李尚隆之右側膝部，李尚隆遂將該非制式手槍棄置於臺
    中市大甲區中山路一段與經國路口南端分隔島樹叢內，並至
    臺中市○○區○○路000號之光田醫療社團法人光田綜合醫院大
    甲院區（下稱大甲光田醫院）就醫。經警方接獲大甲光田醫
    院通報李尚隆因槍傷就醫，並扣得如附表編號1至5所示之物
    ，而查悉上情。
三、案經臺中市政府警察局大甲分局報告臺灣臺中地方檢察署檢
    察官偵查起訴。
    理    由
壹、證據能力
    本案以下所引用認定被告犯罪事實之供述證據，被告及辯護
    人於本院準備程序時同意有證據能力（見本院卷第278頁）
    ，檢察官、被告及辯護人於本院審理時未爭執證據能力，且
    迄至言詞辯論終結前亦未聲明異議，復經本院審認該等證據
    之作成並無違法、不當或顯不可信情況，依刑事訴訟法第15
    9條之5規定，均有證據能力；又本案認定事實引用之非供述
    證據，並無證據證明係公務員違背法定程序取得，參酌同法
    第158條之4規定意旨，亦有證據能力。
貳、認定犯罪事實所憑之證據及理由
一、上揭犯罪事實，業據被告於警詢、偵查中及本院準備程序、
    審理時均坦承不諱（見偵字第13183號卷第28-31頁、第142
    頁；本院卷第201頁、第277頁、第354頁），核與證人柯凱
    馨於警詢及偵查中之證述內容相符（見他卷第13-16頁、第6
    4-65頁），並有查獲現場及彈頭照片、車牌號碼000-0000號
    自用小客車車行紀錄、車輛詳細資料報表、臺中市政府警察
    局大甲分局扣押筆錄及扣押物品目錄表、臺中市政府警察局
    槍枝初步檢視報告暨初檢照片、查獲之非農用掃刀及手指虎
    照片、臺中市大甲區中山路一段與經國路口（南端）之路口
    監視器畫面翻拍照片、臺中市政府警察局110年5月6日中市
    警鑑字第1100033612號鑑定書各1份在卷可憑（見他卷第17-
    25頁、第31頁、第33頁、第35-39頁、第43-47頁；偵字第13
    183號卷第37-41頁、第51-60頁、第77頁、第101-107頁、11
    5-127頁；偵字第13634號卷第171-173頁）。又扣案如附表
    編號1至2所示之非農用掃刀1把、手指虎1個，經鑑驗認屬槍
    砲彈藥刀械管制條例之管制刀械；扣案如附表編號3所示之
    槍枝1支，經鑑驗為具有殺傷力之非制式手槍；而扣案如附
    表編號4所示之彈殼1顆，為已擊發遭截短之口徑9mm制式空
    包彈殼，且其彈底特徵紋痕相吻合，認係由前揭槍枝所擊發
    ；如附表編號5所示自被告右膝經手術取出之彈頭1顆，係已
    擊發之非制式金屬彈頭等情，有如附表「卷證資料出處」欄
    所示之證據存卷足參，足認被告之自白與事實相符，應堪採
    信。
二、綜上所述，本案事證明確，被告前開犯行均堪認定，應依法
    論科。
參、論罪科刑　　
一、核被告所為，係犯槍砲彈藥刀械管制條例第7條第4項之非法
    持有非制式手槍罪、同條例第12條第4項之非法持有子彈罪
    及同條例第14條第3項之非法持有刀械罪。
二、未經許可持有槍彈刀械罪，其持有之繼續，為行為之繼續，
    而非狀態之繼續，至持有行為終了時，均論為一罪，不得割
    裂。亦即該槍彈刀械一經持有，罪即成立，但其完結須繼續
    至持有行為終了時為止（最高法院75年度台上字第6600號、
    85年度台上字第3523號、99年度台上字第4123號判決意旨可
    資參照）。被告自109年6月間某日起至110年4月12日止，非
    法持有前開非農用掃刀1把、手指虎1個，及自110年3、4月
    間某日起至110年4月12日止，非法持有前開非制式槍枝1支
    及子彈1顆，均係行為之繼續，應各論以繼續犯之一罪。
三、非法持有槍砲彈藥刀械等違禁物，所侵害者為社會法益，如
    所持有客體之種類相同（如同為手槍，或同為子彈者），縱
    令同種類之客體有數個（如數支手槍、數顆子彈），仍為單
    純一罪，不發生想像競合犯之問題；若同時持有二不相同種
    類之客體（如同時持有手槍及子彈），則為一行為觸犯數罪
    名之想像競合犯。在先後不同之持有行為時，既有數個持有
    行為，應成立數個持有罪，其間雖有部分繼續持有之時間重
    疊，但持有行為一經持有，罪已成立，其完結須繼續至持有
    行為終了時為止，不能以最後查獲時之持有狀態，或繼續持
    有之時間有重疊，即概論先後不同之持有均係一個持有行為
    （最高法院107年度台上字第3004號裁判意旨可資參照）。
    被告就犯罪事實一㈠部分，同時持有如附表編號1、2所示之
    非農用掃刀1把、手指虎1個等2管制刀械，僅為單純一罪。
    被告就犯罪事實一㈡部分，同時持有具殺傷力之如附表編號3
    所示非制式手槍及子彈，係以一持有行為同時犯非法持有非
    制式手槍罪、非法持有子彈罪，為想像競合犯，應依刑法第
    55條前段規定，從一重論以槍砲彈藥刀械管制條例第7條第4
    項非法持有非制式手槍罪處斷。被告上開所犯非法持有刀械
    罪、非法持有非制式手槍罪，犯意各別、行為互殊，應予分
    論併罰。公訴意旨認應論以想像競合犯，容有誤會。
四、辯護人雖為被告主張依槍砲彈藥刀械管制條例第18條第4項
    規定減輕其刑等語。惟按犯槍砲彈藥刀械管制條例之罪，於
    偵查或審判中自白，並供述全部槍砲、彈藥、刀械之來源及
    去向，因而查獲或因而防止重大危害治安事件之發生者，減
    輕或免除其刑，該條例第18條第4項前段定有明文。為免行
    為人圖邀輕典而為不實陳述，該關於槍砲、彈藥、刀械來源
    或去向之供述，自應有足以確信屬實之補強證據，而得據為
    所稱來源或去向者之論罪依據，始足當之。倘被告雖陳述其
    來源或去向，但職司犯罪偵查或訴追之機關以其所述欠缺補
    強證據因而未查獲者，即與上述規定減輕或免除其刑之要件
    不合（最高法院110年度台上字第1560號判決意旨可資參照
    ）。又此所謂「查獲」，固不以檢察官已對該槍砲、彈藥、
    刀械之來源或去向之人提起公訴為必要，惟仍應以偵查機關
    依據被告之供述，經調查而獲悉該被供出槍砲、彈藥、刀械
    之來源或去向之人確有相關犯罪事實者為限。否則，被告僅
    片面供出槍砲、彈藥、刀械來源及去向，而未經偵查機關循
    此查獲相關涉案之人與相關事實，則其所供真偽不明，自難
    遽邀上開減免之寬典（最高法院110年度台上字第1807號判
    決意旨可資參照）。經查，被告雖於本院準備程序及審理時
    自白，並供稱其持有之非制式手槍及子彈來源為「范哲維」
    ，然迄今尚未能查獲「范哲維」或相關涉案之人與相關事實
    ，有臺北市政府警察局刑事警察大隊111年4月7日北市警刑
    大二字第1113037588號函、本院公務電話紀錄及偵查佐吳松
    茂111年3月30日、111年5月3日之偵查進度報告各1份在卷可
    稽（見本院卷第305-310頁、第339-343頁），揆諸上揭意旨
    ，自無槍砲彈藥刀械管制條例第18條第4項規定之適用餘地
    。　　
五、爰以行為人之責任為基礎，審酌被告明知未經許可無故持有
    具殺傷力之槍枝、子彈及刀械為我國所不許，乃國家嚴予查
    緝之犯罪，俾維護社會大眾安全，惟被告竟無視法律嚴格管
    制槍、彈、刀械之規定，仍持有本案經扣案之非制式手槍、
    子彈及刀械，對社會治安及他人生命、身體、財產安全構成
    之潛在威脅非輕，所為實不足取，應予非難；衡以被告於警
    詢、偵查中、本院準備程序及審理時均坦承犯行，知所悔悟
    ，且積極配合警方追查槍、彈來源之犯罪後態度，及參酌被
    告本案之犯罪動機與目的、持有槍枝、子彈及刀械之數量及
    持有期間久暫之犯罪所生危害，及被告自陳之教育程度、職
    業及家庭經濟生活狀況（見本院卷第355頁），被告、辯護
    人及公訴人就本案之量刑意見（見本院卷第355-356頁）等
    一切情狀，量處如主文所示之刑，並諭知罰金易服勞役之折
    算標準，以示懲儆。
肆、沒收部分
    違禁物，不問屬於犯罪行為人與否，沒收之，刑法第38條第
    1項定有明文。扣案如附表編號1、2所示之非農用掃刀1把、
    手指虎1個，係槍砲彈藥刀械管制條例之管制刀械；如附表
    編號3所示之非制式手槍，經鑑驗具有殺傷力，業如前述，
    均屬違禁物，均應依上開規定宣告沒收。至於扣案如附表編
    號4、5所示擊發後所剩之彈殼、彈頭各1顆，不具子彈之完
    整結構及效能，已無殺傷力，非屬違禁物，爰不予宣告沒收
    。
據上論斷，應依刑事訴訟法第299條第1項前段，槍砲彈藥刀械管
制條例第7條第4項、第12條第4項、第14條第3項，刑法第11條前
段、第55條前段、第42條第3項、第38條第1項，判決如主文。　
本案經檢察官張富鈞提起公訴，檢察官温雅惠到庭執行職務。
中　　華　　民　　國　　111 　年　　6 　　月　　29　　日
                  刑事第七庭  審判長法  官  尚安雅
　　　　　　　　　                  法  官  林忠澤
　　　　　　　　　                  法  官  王怡蓁
以上正本證明與原本無異。
如不服本判決應於收受判決後20日內向本院提出上訴書狀，並應
敘述具體理由；其未敘述上訴理由者，應於上訴期間屆滿後20日
內向本院補提理由書（均須按他造當事人之人數附繕本）「切勿
逕送上級法院」。
                                    書記官  黃雅青
中　　華　　民　　國　　111 　年　　6 　　月　　30　　日
附錄論罪科刑法條
槍砲彈藥刀械管制條例第7條
未經許可，製造、販賣或運輸制式或非制式火砲、肩射武器、機
關槍、衝鋒槍、卡柄槍、自動步槍、普通步槍、馬槍、手槍或各
類砲彈、炸彈、爆裂物者，處無期徒刑或7年以上有期徒刑，併
科新臺幣3千萬元以下罰金。
未經許可，轉讓、出租或出借前項所列槍砲、彈藥者，處無期徒
刑或5年以上有期徒刑，併科新臺幣1千萬元以下罰金。
意圖供自己或他人犯罪之用，而犯前二項之罪者，處死刑或無期
徒刑；處徒刑者，併科新臺幣5千萬元以下罰金。
未經許可，持有、寄藏或意圖販賣而陳列第1項所列槍砲、彈藥
者，處5年以上有期徒刑，併科新臺幣1千萬元以下罰金。
意圖供自己或他人犯罪之用，以強盜、搶奪、竊盜或其他非法方
法，持有依法執行公務之人所持有之第1項所列槍砲、彈藥者，
得加重其刑至二分之一。
第1項至第3項之未遂犯罰之。

槍砲彈藥刀械管制條例第12條
未經許可，製造、販賣或運輸子彈者，處1年以上7年以下有期徒
刑，併科新台幣500萬元以下罰金。
未經許可，轉讓、出租或出借子彈者，處6月以上5年以下有期徒
刑，併科新台幣300萬元以下罰金。
意圖供自己或他人犯罪之用，而犯前二項之罪者，處3年以上10
年以下有期徒刑，併科新台幣700萬元以下罰金。
未經許可，持有、寄藏或意圖販賣而陳列子彈者，處5年以下有
期徒刑，併科新台幣300萬元以下罰金。
第1項至第3項之未遂犯罰之。

槍砲彈藥刀械管制條例第14條
未經許可，製造、販賣或運輸刀械者，處3年以下有期徒刑，併
科新台幣100萬元以下罰金。
意圖供自己或他人犯罪之用，而犯前項之罪者，處6月以上5年以
下有期徒刑，併科新台幣300萬元以下罰金。
未經許可，持有或意圖販賣而陳列刀械者，處1年以下有期徒刑
、拘役或新台幣50萬元以下罰金。
第1項及第2項之未遂犯罰之。
附表：
編號 扣案物 數量 備註 卷證資料出處 1 非農用掃刀 1把 1.刀刃長約39公分，刀柄長約15公分，刀總長約54公分；與刀鞘連結後，刀柄長約56公分，刀總長約95公分，刀刃單面開鋒，認本件屬槍砲彈藥刀械管制條例之管制刀械。 2.為警於110年4月12日13時許，在臺中市○○區○○路0號臺中市政府警察局大甲分局偵查隊停車場，經證人柯凱馨同意搜索，而於其所有之車牌號碼000-0000號自用小客車上查扣。　 1.臺中市政府警察局110年4月30日中市警保字第1100031078號函及鑑驗登記表、鑑驗相片（見他卷第83-101頁）。 2.臺中市政府警察局大甲分局搜索扣押筆錄、扣押物品目錄表（見偵字第13183號卷第101-107頁）。 3.本院110年度院保字第1276號扣押物品清單（見本院卷第31頁）。　　 2 手指虎 1個 1.長約12公分，金屬塊製成，中有四孔以便手指套入使用，認本件屬槍砲彈藥刀械管制條例之管制刀械。 2.為警於110年4月12日13時許，在臺中市○○區○○路0號臺中市政府警察局大甲分局偵查隊停車場，經證人柯凱馨同意搜索，而於其所有之車牌號碼000-0000號自用小客車上查扣。　 1.臺中市政府警察局110年4月30日中市警保字第1100031078號函及鑑驗登記表、鑑驗相片（見他卷第83-101頁）。 2.臺中市政府警察局大甲分局搜索扣押筆錄、扣押物品目錄表（見偵字第13183號卷第101-107頁）。 3.本院110年度院保字第1276號扣押物品清單（見本院卷第31頁）。　 3 非制式手槍 （槍身有ZORAKI 2914-TD字樣，含彈匣1個） 1支 1.送鑑手槍1支（槍枝管制編號：0000000000號），認係非制式手槍，由土耳其ATAK ARMS廠ZORAKI 2914-TD型空包彈槍，組裝以貫通之金屬槍管而成，擊發功能正常，可供擊發適用子彈使用，認具殺傷力。 2.為警於110年4月12日5時23分許，經證人柯凱馨帶同臺中市政府警察局大甲分局偵查隊前往被告棄置手槍之地點尋找，於臺中市大甲區中山路一段與經國路口南端分隔島樹叢尋獲後查扣。　 1.內政部警政署刑事警察局110年8月5日刑鑑字第1100041257號鑑定書（見偵字第13634號卷第177-181頁）。 2.臺中市政府警察局大甲分局扣押筆錄、扣押物品目錄表（見他卷第35-39頁）。 3.本院110年度院槍保字第80號扣押物品清單（見本院卷第39頁）。　　 4 彈殼 （walther字樣） 1顆 1.認係已擊發遭截短之口徑9mm制式空包彈殼。 2.經警於110年4月12日4時53分許，在臺中市大甲區經國路與蔣公路口，自證人柯凱馨所有之車牌號碼000-0000號自用小客車副駕駛座旁間隙採獲而查扣。　 1.內政部警政署刑事警察局110年8月5日刑鑑字第1100041257號鑑定書（見偵字第13634號卷第177-181頁）。 2.臺中市政府警察局大甲分局扣押筆錄、扣押物品目錄表（見他卷43-47頁）。　 3.本院110年度院彈保字第75號扣押物品清單（見本院卷第35頁）。　 5 彈頭 1顆 1.認係已擊發之非制式金屬彈頭，其上具刮擦痕。 2.醫師手術自被告右膝內取出，並經警於110年4月12日7時30分許，在臺中市○○區○○路000號大甲光田醫院查扣。　 1.內政部警政署刑事警察局110年8月5日刑鑑字第1100041257號鑑定書（見偵字第13634號卷第177-181頁）。 2.臺中市政府警察局大甲分局扣押筆錄、扣押物品目錄表（見偵字第13183號卷第37-41頁）。　 3.本院110年度院彈保字第75號扣押物品清單（見本院卷第35頁）。